臺灣板橋地方法院刑事判決　　　　　　　　　　　　九十一年度交易字第三三八號
　　公　訴　人　臺灣板橋地方法院檢察署檢察官
　　被　　　告　甲○○　男　二.
右被告因過失傷害案件，經檢察官提起公訴（九十一年度偵字第七八二四號），本院
判決如左：
    主  文
甲○○因過失傷害人，處拘役肆拾日，如易科罰金，以參佰元折算壹日。
    事  實
一、甲○○於民國九十年十月三十日二十一時三十分許（飲酒後，經警施以呼氣酒精
    濃度值測試結果為：每公升○‧一六毫克），騎乘車號：ＡＲＨ－○○九號重型
    機車（案外人林慈慧所有），行經臺北縣三重市○○路○段九十五號前【臺北縣
    立三和國中】，本應注意車前狀況，並隨時採取必要之安全措施，且行經設有閃
    光黃燈、劃有行人穿越道之路段，應減速慢行，小心通過，而當時之路況情形良
    好，又無不能注意情事，竟疏未注意及之，適有行人乙○○在前開設有閃光黃燈
    及在人行穿越道穿越之際，甲○○見狀已避煞不及，因而撞及之，致乙○○受有
    右股骨頸骨折之傷害。甲○○於犯罪尚未為有偵查犯罪職權之公務員發覺前，留
    於現場，向到場員警自首而接受裁判。
二、案經乙○○訴由臺北縣政府警察局三重分局移由臺灣板橋地方法院檢察署檢察官
    偵查起訴。
    理  由
一、訊據被告甲○○矢口否認前揭撞及被害人乙○○因致受有傷害之情事，辯稱略以
    看她好像要過去又不過去，所以由外線切到內線去，是學生專用之穿越道，行人
    禁止通行【並見警訊筆錄】等云云。經查：
    (一)、右揭時、地發生車禍肇事，並使人受傷之事實，業據被告甲○○於警訊時坦
        承不諱，核與告訴人乙○○於警、偵訊暨本院訊問時指述情節相符，復有道
        路交通事故調查報告表、現場照片及診斷證明書等附卷足佐。
    (二)、按車輛行駛時，應注意車前狀況，並隨即採取必要之安全措施，且車輛行經
        設置閃光黃燈之路段，應依該交通號誌之指示，減速慢行，小心通過（道路
        交通標誌標線號誌設置規則第二百十一條第一項第一款並參照之），又汽車
        行近行人穿越道前，應減速慢行，遇有行人穿越時，無論有無交通警察指揮
        或號誌指示，均應暫停讓行人先行通過。分別為道路交通安全規則九十四條
        第三項、第一百零三條所明定，被告騎乘機車，行經行人穿越道前五十公尺
        前既已見有行人正在通行【見九十年十二月十六日警訊筆錄】，是其自應更
        加注意上述道路交通安全之規定，為禮讓、尊重行人之動作，而依前述交通
        事故調查報告表之記載觀之，當時路況情況良好，並無障礙，無不能注意之
        情形，竟疏不注意及之，因致肇事，使人受傷，被告之騎乘機車行為，自有
        過失。而臺灣省臺北縣區車輛行車事故鑑定委員會亦同認被告未注意車前狀
        況，為肇事原因，有該委員會九十一年三月二十二日北鑑字第九一○○八二
        號函在卷可參。又被告過失行為，與被害人乙○○之受有傷害間，稽之前述
        診斷證明書之記載，具有相當因果關係；至被告質疑該處係學童專用行人穿
        越道【見本院九十一年十月二十三日訊問筆錄】一節，查該設置於穿越道旁
        【道路分隔島中間部分設置】之前述標誌，參諸前述鑑定意見所述，該等設
        置有違規定，因此，仍不能剝奪該行人穿越道原所具有之權威性，汽車駕駛
        人仍應為之尊重，非可漠視，被告就此質疑，仍無從解免其過失行為應負之
        刑事罰責。據上，本案事證明確，被告過失犯行，足以認定。
二、核被告甲○○所為，係犯刑法第二百八十四條第一項前段之過失傷害罪。被告騎
    乘機車行經行人穿越道不依規定讓行人優先通行，因而致人受傷，依道路交通管
    理處罰條例第八十六條第一項規定，加重其刑至二分之一。又被告於犯罪尚未為
    有偵查犯罪職權之公務員發覺前，留於現場，向到場員警自首，有前述道路交通
    事故調查報告表肇事報案人之記載足稽，因認被告係自首，主動接受裁判，依刑
    法第六十二條前段規定，應減輕其刑。並依先加後減之例為之。爰審酌被告品行
    、於夜間騎乘機車未注意老者經過人行穿越道，欠缺相待之倫理觀之過失程度，
    所生危害與肇事後尚未與被害人達成民事上之和解暨犯罪後坦承犯行與否之態度
    等一切情狀，量處如主文所示之刑，並諭知易科罰金之折算標準。
據上論斷，應依刑事訴訟法第二百九十九條第一項前段，道路交通管理處罰條例第八
十六條第一項，刑法第二百八十四條第一項前段、第六十二條前段、第四十一條第一
項前段，罰金罰鍰提高標準條例第一條前段、第二條，判決如主文。
本案經檢察官黃明絹到庭執行職務。
中      華      民      國    九  十  一    年    十    月  三  十  一  日
                                臺灣板橋地方法院交通法庭
                                      法  官  黎錦福
右正本證明與原本無異。
如不服本判決，應於判決送達後十日內向本院提出上訴書狀。
                                      書記官  戴尚榮
中      華      民      國    九  十  一    年  十  一  月      四      日
附錄本案論罪科刑法條全文：
刑法第二百八十四條
因過失傷害人者，處六月以下有期徒刑、拘役或五百元以下罰金。致重傷者，處一年
以下有期徒刑、拘役或五百元下罰金。
從事業務之人，因業務上之過失傷害人者，處一年以下有期徒刑、拘役或一千元以下
罰金。致重傷者，處三年以下有期徒刑、拘役或二千元以下罰金。
道路交通管理處罰條例第八十六條
汽車駕駛人，無駕駛執照駕車、酒醉駕車、吸食毒品或迷幻藥駕車、行駛人行道或行
經行人穿越道不依規定讓行人優先通行，因而致人受傷或死亡，依法應負刑事責任者
，加重其刑至二分之一。
汽車駕駛人，在快車道依規定駕車行駛，因行人或慢車不依規定，擅自進入快車道，
而致人受傷或死亡，依法應負刑事責任者，減輕其刑。
